【裁判字號】    97,易,1662
【裁判日期】    971125
【裁判案由】    竊盜等
【裁判全文】
臺灣士林地方法院刑事判決              97年度易字第1662號
公  訴  人  臺灣士林地方法院檢察署檢察官
被      告  甲○○
                    （現羈押於臺灣士林看守所）
            庚○○
                    （現羈押於臺灣士林看守所）
上列被告因竊盜等案件，經檢察官提起公訴（97年度偵字第1185
3 號），被告於準備程序中就被訴事實為有罪之陳述，本院告知
被告簡式審判程序之旨，並聽取當事人之意見後，當庭裁定進行
簡式審判程序，判決如下：
    主  文
甲○○共同意圖為自己不法之所有，而竊取他人之動產，肆罪，
均累犯，各處有期徒刑伍月；又共同意圖為自己不法之所有，以
不正方法由自動付款設備取得他人之物，貳罪，均累犯，各處有
期徒刑伍月。應執行有期徒刑貳年肆月。
庚○○共同意圖為自己不法之所有，而竊取他人之動產，肆罪，
各處有期徒刑肆月；又共同意圖為自己不法之所有，以不正方法
由自動付款設備取得他人之物，貳罪，各處有期徒刑肆月；又意
圖為自己不法之所有，而竊取他人之動產，參罪，各處有期徒刑
肆月；又意圖為自己不法之所有，以不正方法由自動付款設備取
得他人之物，處有期徒刑肆月。應執行有期徒刑參年。
    事  實
一、甲○○前於民國97年間因竊盜案件，經臺灣板橋地方法院判
    處有期徒刑6 月確定，於97年6 月4 日易科罰金執行完畢。
    詎仍不知悔改，與庚○○共同意圖為自己不法之所有，自97
    年8 月15日起至同年月27日止，由庚○○駕駛車號632-BND
    號重型機車搭載甲○○外出，沿路見有車主暫行離開之機車
    停放路旁，即由甲○○負責把風，庚○○則徒手硬拉開機車
    座墊，竊取機車置物箱內之財物，以此方式共同竊取如附表
    一所示之物得逞（時間、地點、被害車主及所竊得之財物均
    如附表一所示）後，除將所竊得之現金朋分花用外，復於97
    年8 月15日上午10時1 分至6 分許，持上開竊得丙○○所有
    之中華郵政金融卡1 張（卡號如附表一編號1 所示），前往
    各位於臺北縣汐止市○○路23號及臺北市○○市○○路之全
    家便利超商及統一超商，接續5 次以輸入猜得密碼之不正方
    法，在該2 間商店內之ATM 自動付款設備取得丙○○之存款
    合計新臺幣（下同）95,000元得逞，又於97年8 月20日上午
    8 時39分至44分許，持上開竊得乙○○所有之玉山商業銀行
    金融卡1 張（卡號如附表一編號3 所示），前往各位於臺北
    縣汐止市○○○路6 號及89號之萊爾富超商及統一超商，接
    續5 次以輸入猜得密碼之不正方法，在該等商店內之ATM 自
    動付款設備取得乙○○之存款合計100,000 元，得款均對分
    花用，至如附表一所示其餘竊得之物則均隨處丟棄。
二、庚○○另基於不法所有之意圖，於附表二所示之時間、地點
    ，以徒手硬拉開機車座墊，竊取置物箱內財物之方法，竊得
    如附表二所示之物（時間、地點、被害車主及所竊得之財物
    均如附表二所示）後，除將現金供己花用外，復於97年8 月
    25日18時48分許，持上開竊得辛○○所有之中華郵政提款卡
    （卡號如附表二編號3 所示），前往位於臺北縣汐止市○○
    路○ 段380 號之統一超商，以輸入辛○○寫在提款卡背面密
    碼之不正方法，由該商店內之ATM 自動付款設備取得辛○○
    之存款17,000元供己花用，至如附表二所示其餘竊得之物品
    則均隨處丟棄。嗣經如附表一、二所示之車主察覺遭竊報警
    處理，經警循線於97年9 月2 日8 時許在臺北縣汐止市查獲
    甲○○、庚○○，並扣得尚未花用完畢之竊得款項合計121,
    250 元，而悉上情。
三、案經臺北縣政府警察局汐止分局及臺北市政府警察局南港分
    局報告臺灣士林地方法院檢察署檢察官偵查起訴。
    理  由
一、按除被告所犯為死刑、無期徒刑、最輕本刑為3年以上有期
    徒刑之罪或高等法院管轄第一審案件者外，於第一次審判期
    日前之準備程序進行中，被告先就被訴事實為有罪之陳述時
    ，審判長得告知被告簡式審判程序之旨，並聽取當事人、代
    理人、辯護人及輔佐人之意見後，裁定進行簡式審判程序；
    又除簡式審判程序、簡易程序及第376 條第1 款、第2 款所
    列之罪之案件外，第一審應行合議審判，刑事訴訟法第273
    條之1 第1 項、第284 條之1 分別定有明文。經核本件被告
    甲○○、庚○○所犯均係死刑、無期徒刑、最輕本刑為3年
    以上有期徒刑以外之罪，並分屬刑事訴訟法第376 條第1款
    、第2 款所定之罪，其於準備程序中就被訴事實均為有罪之
    陳述，經法官告知簡式審判程序之旨，並聽取公訴人及被告
    之意見後，本院爰依首揭規定，裁定進行簡式審判程序，合
    先敘明。
二、上揭事實，業據被告2 人於警詢、偵訊及本院審理中均坦承
    不諱，核與證人丙○○、丁○○於警詢中之指述及證人乙○○、己○○、戊○○、謝美玲、辛○○於警詢及偵訊中之指
    述相符，復有丙○○之中華郵政帳戶存摺影本及交易明細、
    乙○○之玉山商業銀行帳戶交易明細、戊○○遭竊手機之申
    請資料及通聯紀錄各1 份、現場監視器影帶翻拍照片54幀在
    卷可稽，及扣案之121,250 元可佐，足徵被告2 人自白均與
    事實相符，事證明確，其犯行堪予認定，應依法論科。
三、核被告2 人所為，均係犯刑法第320 條第1 項普通竊盜罪、
    第339 條之2 第1 項由自動付款設備詐欺罪。被告2 人就上
    開事實一所示之竊盜及詐欺犯行間，有犯意聯絡及行為分擔
    ，皆為共同正犯。被告2 人於上開事實一先後多次分別持丙○○及乙○○所有之金融卡以不正方法由自動付款設備提款
    之行為，各係在密切接近之時、地實施，侵害同一社會法益
    ，各行為之獨立性極為薄弱，在刑法評價上，均以視為數個
    舉動之接續施行，合為包括之一行為予以評價，較為合理，
    應各屬接續犯，而均為包括之一罪。被告庚○○所犯之7次
    竊盜（如附表一、二所示）及3 次詐欺（被害人為丙○○、
    乙○○及辛○○）犯行，及被告甲○○所犯4 次竊盜（如附
    表一所示）及2 次詐欺（被害人為丙○○及乙○○）犯行，
    就歷次犯行及各罪間均犯意各別，行為互殊，各應分論併罰
    。又被告甲○○前於97年間因竊盜案件，經臺灣板橋地方法
    院判處有期徒刑6 月確定，於97年6 月4 日易科罰金執行完
    畢，有臺灣高等法院被告前案紀錄表在卷可稽，其於5 年內
    故意再犯本件有期徒刑以上之罪，為累犯，應依刑法第47條
    第1 項加重其刑。爰審酌被告2 人正值青壯之年，不思正當
    工作，為圖小利即多次行竊，並以不正方法由自動付款設備
    取得款項，被害人數量及遭竊財物價值均非微，衡以其等犯
    後均知坦承犯行，並將未花用殆盡之部分財物交予警方，犯
    後態度良好等一切情狀，分別量處如主文所示之刑，又檢察
    官分別求處被告甲○○應執行有期徒刑2 年4 月、被告庚○○應執行有期徒刑3 年，均尚稱妥適，爰併各定其應執行刑
    如主文。扣案之現金121,250 元，固屬被告2 人因犯本件竊
    盜、詐欺罪所得之物，據其供明在卷，惟該等財物分屬本件
    被害人所有，並非被告2 人所有，爰不予宣告沒收；另扣案
    之灰色、白色半罩式安全帽各1 頂，固分屬被告2 人所有於
    犯本件事實一之竊盜罪時穿戴之物，據其供明在卷，惟尚非
    直接供犯竊盜罪所用之物，亦非違禁物，均不予宣告沒收。
四、公訴人另以被告2 人前已有多次犯竊盜案件，又再犯本件竊
    盜犯行，顯有犯罪習慣，嚴重危害社會治安及他人財產之安
    全，請求依竊盜犯贓物犯保安處分條例第3 條第1 項規定，
    諭知強制工作。經查，被告甲○○前於89年10月、95年1 月
    、95年9 月、97年3 月間有4 度竊盜前科，被告庚○○亦於
    97 年1月有1 次竊盜前科，有臺灣高等法院被告前案紀錄表
    各1 份在卷可查，渠等行為固不足取，惟被告甲○○上開各
    次犯罪時間並非緊接，被告庚○○亦僅有1 次竊盜前案，均
    難以此遽認被告2 人確有犯竊盜罪之習慣，復考量渠等本案
    犯罪情節，惡性尚非重大，於犯罪後亦均坦承犯行不諱，尚
    知悔悟，是本院認判處如主文所示之刑，應認足收遏止並矯
    治其犯罪行為之效果，尚無令被告於刑前強制工作之必要，
    爰不諭知於刑之執行前令入勞動場所強制工作，併予敘明。
據上論斷，應依刑事訴訟法第273 條之1 第1 項、第284 條之1
、第299 條第1 項前段，刑法第28條、第320 條第1 項、第339
條之2 第1 項、第47條第1 項、第51條第5 款，刑法施行法第1
條之1 第1 項、第2 項前段，判決如主文。
本案經檢察官徐名駒到庭執行職務。
中    華    民    國    97    年    11    月    25    日
                  刑事第四庭   法  官   黃珮茹
以上正本證明與原本無異。
如不服本判決，應於收受送達後10日內向本院提出上訴書狀，其
未敘述上訴理由者，應於上訴期間屆滿後20日內向本院補提理由
書狀（均須按他造當事人之人數附繕本）。
                               書記官   張馨尹
中    華    民    國    97    年    11    月    25    日
附表一
┌─┬──────┬────┬────┬────────┐
│編│  時間地點  │被害車主│機車車號│   竊得之財物   │
│號│            │        │        │                │
├─┼──────┼────┼────┼────────┤
│1 │97年8 月15日│ 丙○○ │887-BKV │皮包1 個，內有現│
│  │上午某時許在│        │        │金約5,000 元、中│
│  │臺北縣汐止市│        │        │華郵政金融卡2 張│
│  │連興街27號早│        │        │（其中1 張卡號為│
│  │餐店前      │        │        │0-00000000000000│
│  │            │        │        │，另1 張卡號不詳│
│  │            │        │        │）、信用卡3 張（│
│  │            │        │        │分別為誠泰、安信│
│  │            │        │        │、玉山銀行信用卡│
│  │            │        │        │，卡號均不詳）、│
│  │            │        │        │丙○○與其配偶之│
│  │            │        │        │身分證及機車駕照│
│  │            │        │        │各1 張、丙○○配│
│  │            │        │        │偶之汽車駕照1 張│
│  │            │        │        │、機車行照1 張、│
│  │            │        │        │丙○○全家之健保│
│  │            │        │        │卡共4 張、皮爾卡│
│  │            │        │        │登滑蓋式手機1 支│
│  │            │        │        │、鑰匙1 串      │
├─┼──────┼────┼────┼────────┤
│2 │97年8 月15日│ 丁○○ │9HY-622 │BURBERRY大包包1 │
│  │上午8 時許在│        │        │個、COACH 黑色皮│
│  │臺北縣汐止市│        │        │夾1 個；身分證、│
│  │復興路24號早│        │        │健保卡、機車駕照│
│  │餐店前      │        │        │、汽車駕照、中華│
│  │            │        │        │郵政及第一銀行金│
│  │            │        │        │融卡（卡號不詳）│
│  │            │        │        │、富邦銀行及玉山│
│  │            │        │        │銀行信用卡（卡號│
│  │            │        │        │不詳）各1 張；索│
│  │            │        │        │尼愛立信型號W850│
│  │            │        │        │i 手機1 支      │
├─┼──────┼────┼────┼────────┤
│3 │97年8 月20日│ 乙○○ │PN9-218 │愛迪達黑色側背包│
│  │上午8 時30分│        │        │1 個，內有身分證│
│  │許在臺北縣汐│        │        │、健保卡、機汽車│
│  │止市○○○路│        │        │駕照、機車行照、│
│  │161 號統一超│        │        │玉山銀行（卡號03│
│  │商前        │        │        │00000000000 號）│
│  │            │        │        │金融卡、玉山銀行│
│  │            │        │        │及富邦銀行信用卡│
│  │            │        │        │（卡號均不詳）、│
│  │            │        │        │郵局金融卡（卡號│
│  │            │        │        │均不詳）各1 張；│
│  │            │        │        │華碩V66 白色手機│
│  │            │        │        │1 支、現金1,100 │
│  │            │        │        │元、創建8G隨身碟│
│  │            │        │        │1 個            │
├─┼──────┼────┼────┼────────┤
│4 │97年8 月27日│ 己○○ │780-CKR │印章、玉貔貅、GU│
│  │上午8 時14分│        │        │CCI 皮包、記事本│
│  │許在臺北縣汐│        │        │、現金6,000 多元│
│  │止市○○路18│        │        │、信用卡5 張（分│
│  │0 號OK便利商│        │        │別為中國信託銀行│
│  │店前        │        │        │、台新銀行、國泰│
│  │            │        │        │世華銀行、慶豐銀│
│  │            │        │        │行、花旗銀行，卡│
│  │            │        │        │號均不詳）、土地│
│  │            │        │        │銀行提款卡1 張（│
│  │            │        │        │卡號不詳）、身分│
│  │            │        │        │證、行照、駕照各│
│  │            │        │        │1張             │
└─┴──────┴────┴────┴────────┘
附表二：
┌─┬──────┬────┬────┬────────┐
│編│  時間地點  │被害車主│機車車號│   竊得之財物   │
│號│            │        │        │                │
├─┼──────┼────┼────┼────────┤
│1 │97年4 月15日│ 戊○○ │CNF-863 │灰色ELLE旅行包1 │
│  │下午6 時10分│        │        │個，內有身分證、│
│  │許在臺北市南│        │        │健保卡、駕照、行│
│  │港區○○路4 │        │        │照、機車保險卡、│
│  │段與玉成街口│        │        │重大疾病卡、華南│
│  │            │        │        │銀行金融卡（卡號│
│  │            │        │        │不詳）、紅色皮夾│
│  │            │        │        │內有現金1,500 元│
│  │            │        │        │、藍色小包包內有│
│  │            │        │        │零錢200 多元、MP│
│  │            │        │        │31個、PHS 銀色手│
│  │            │        │        │機1支、NOKIA6270│
│  │            │        │        │手機1支（序號357│
│  │            │        │        │000000000000號）│
├─┼──────┼────┼────┼────────┤
│2 │97年8 月25日│ 謝美玲 │BGX-159 │皮包1 個，內有現│
│  │下午6 時許在│        │        │金約2,000 元、身│
│  │臺北縣汐止市│        │        │分證、駕照、中國│
│  │連興街56號前│        │        │信託銀行及渣打銀│
│  │            │        │        │行金融卡2 張（卡│
│  │            │        │        │號均不詳）      │
├─┼──────┼────┼────┼────────┤
│3 │97年8 月25日│ 辛○○ │RA6-402 │土黃色手提包1 個│
│  │下午6 時50分│        │        │，內有黑色皮包及│
│  │許在臺北縣汐│        │        │淡紫色皮包各1 個│
│  │止市黃昏市場│        │        │；現金約60,000元│
│  │            │        │        │、第一銀行信用卡│
│  │            │        │        │及存款簿、國泰世│
│  │            │        │        │華銀行信用卡2張 │
│  │            │        │        │（卡號0000000000│
│  │            │        │        │373663、00000000│
│  │            │        │        │00000000）、中華│
│  │            │        │        │郵政存摺及提款卡│
│  │            │        │        │（卡號0000000000│
│  │            │        │        │33676 號）、身分│
│  │            │        │        │證、健保卡、汽機│
│  │            │        │        │車駕照及行照、印│
│  │            │        │        │章、鑰匙各1件   │
└─┴──────┴────┴────┴────────┘
附錄論罪法條：
中華民國刑法第320條
（普通竊盜罪、竊佔罪）
意圖為自己或第三人不法之所有，而竊取他人之動產者，為竊盜
罪，處 5 年以下有期徒刑、拘役或 5 百元以下罰金。
意圖為自己或第三人不法之利益，而竊佔他人之不動產者，依前
項之規定處斷。
前二項之未遂犯罰之。
中華民國刑法第339條之2
（違法由自動付款設備取得他人之物之處罰）
意圖為自己或第三人不法之所有，以不正方法由自動付款設備取
得他人之物者，處3 年以下有期徒刑、拘役或1 萬元以下罰金。
以前項方法得財產上不法之利益或使第三人得之者，亦同。


司法院資訊處製作；財團法人民間司法改革基金會備份。
